【裁判字號】    92,訴,47
【裁判日期】    920227
【裁判案由】    偽證
【裁判全文】
臺灣高雄地方法院刑事判決                          九十二年度訴字第四七號
    公  訴  人  臺灣高雄地方法院檢察署檢察官
    被      告  甲○○  男  二.
右列被告因偽證案件，經檢察官提起公訴（九十一年度偵字第二四九八九號），本院
判決如左：
    主  文
甲○○證人於執行審判職務之公署審判時，於案情有重要關係之事項，供前具結，而
為虛偽陳述，處有期徒刑捌月，緩刑年。
    事  實
一、甲○○明知其未曾向乙○○（現在台灣台東監獄東成分監獄另案執行中）購買第
    二級毒品安非他命，亦知證人作證時當據實陳述，不得有匿飾增減情事，竟因懷
    疑其遭警逮捕，係乙○○密報所致，為求報復乙○○，乃先於臺灣高雄地方法院
    檢察署民國八十七年度偵字第二五二七四號乙○○、甲○○共同涉嫌違反毒品危
    害防制條例案件偵查中，就案情有重要關係之事項，以被告身分（未具結），分
    別於八十七年十月三十日、八十七年十一月十三日到庭供稱：『毒品係向乙○○
    購買』、『第一次買一千元（指新臺幣，下同），第二次六千元』；『第一次是
    八十七年十月二十四日晚上八點左右，是他親自送貨到我家給我，這一次買一包
    一千元；第二次是八十七年十月二十六日晚上八點左右，我打呼叫器給他，約在
    高雄監獄前交貨，買六千元』、『因他有吸食，我知他有門路，他是跟我說他有
    辦法向他人買，再交給我，至於他有無賺我的錢，我不知，但他每次幫我買會拿
    走一些安非他命去吸』等語，臺灣高雄地方法院檢察署檢察官因而依據甲○○之
    供述及相關事證，就乙○○涉嫌販賣第二級毒品罪部分提起公訴，而甲○○涉嫌
    施用毒品罪部分則為不起訴處分。嗣於八十八年二月三日本院八十八年度訴字第
    一一九號乙○○涉嫌違反毒品危害防制條例案件審理程序中，甲○○以證人身分
    至院，就販賣第二級毒品等案情有重要關係之事項，於供前具結後，竟基於偽證
    之故意，虛偽證稱：『（問：八十七年十一月二十四日晚上約七時，在你家附近
    乙○○是否賣你安非他命一包一千元？）有』、『（問：八十七年十一月二十六
    日晚上，於大寮監獄又賣你一點五公克六千元安非他命一包）是向他買的，一包
    六千元』等語（販賣日期之陳述，與前開偵查中之供稱不符），致承審法官採信
    該不實證詞，據此判決乙○○有期徒刑十一年。之後，乙○○數次提起上訴，並
    經最高法院二次發回更審，嗣甲○○於九十一年五月三十日臺灣高等法院高雄分
    院九十一年度上更（二）字第一一二號乙○○涉嫌違反毒品危害防制條例案件調
    查程序中，始具結證稱：「（問：你所吸食的安非他命哪裡來？）我向一個朋友
    叫『發仔』買的。」、「（問：你是否曾經八十七年十月二十四日及同年月二十
    六日或二十七日向被告乙○○買安非他命？）沒有。」、「（問：你為何在警訊
    、偵查、原審供稱向被告乙○○購買安非他命二次？）案發之前跟他女朋友曾經
    到我家裡來要跟我借地方，我不願意借他，就起口角衝突，隔天我就被查到吸食
    安非他命，我當時想就是被告報警抓我的，所以我才會說是他賣給我的。」、「
    （問：為何在偵查及原審又說是被告賣給你的？）我一直認為是他報警抓我的，
    所以我懷恨說是他。」等語，臺灣高等法院高雄分院乃依甲○○上開證詞，認定
    乙○○並無販賣第二級毒品安非命予甲○○之事實，並撤銷原判決，改判處乙○
    ○無罪確定在案，因而查悉甲○○於前開法院審判時，對案情有重要關係之事項
    ，供前具結而故意為虛偽之陳述，致影響該案之判決結果。
二、案經臺灣高雄地方法院檢察署檢察官自動檢舉簽分偵查起訴。
    理  由
一、右揭犯罪事實，業據被告甲○○坦白承認，並經本院調取本院八十八年度訴字第
    一一九號毒品危害防制條例案卷核閱屬實，有該訊問筆錄、判決書及證人結文在
    卷可參。因被告自白顯與事實相符，是本件事證明確，被告於法院審判時，就『
    有無向另案被告乙○○購買毒品安非他命』等案情有重要關係之事項，供前具結
    ，而為虛偽之陳述，致影響判決結果之事實，堪以認定。
二、核被告甲○○所為，係犯刑法第一百六十八條偽證罪。爰審酌因被告到庭為虛偽
    之證述，致該販賣第二級毒品案件，經最高法院發回更審二次，在冗長之刑事訴
    訟程序中，不僅浪費司法資源，損及國家司法權之正確行使，且影響被害人乙○
    ○權益甚鉅，雖乙○○終獲平反，但國家、被害人之損害已然造成，各項成本之
    花費、程序及實體之不利益，尚難完全回復，在此考量下，被告之行為，惡害非
    輕，惟念及迷途知返，犯後坦承犯行等一切情狀，量處如主文所示之刑，以資懲
    儆。又被告未曾受有期徒刑以上刑之宣告，有臺灣高雄地方法院檢察署刑案資料
    查註紀錄表、臺灣高等法院被告全國前案紀錄表在卷可憑，其因一時思慮不周，
    致罹刑章，料其經此偵審程序，當知所警惕，信無再犯之虞，本院認前開對其所
    宣告之刑，以暫不執行為適當，爰併予以宣告緩刑三年，以啟自新。
據上論斷，應依刑事訴訟第二百九十九條第一項前段、刑法第一百六十八條、第七十
四條第一款，判決如主文。
中      華      民      國      九十二      年      二    月  二十七    日
                                  臺灣高雄地方法院刑事第一庭
                                      法  官  方  百  正
右正本證明與原本無異。
如不服本判決，應於判決送達後十日內，向本院提出上訴狀。
                                      書記官  張  金  蘭
中    華    民    國      九十二      年      二      月    二十七    日
附錄本判決論罪科刑依據之法條
刑法第一百六十八條︰
於執行審判職務之公署審判時或於檢查官偵查時，證人、鑑定人、通譯於案情有重要
關係之事項，供前或供後具結，而為虛偽陳述者，處七年以下有期徒刑。


司法院資訊處製作；財團法人民間司法改革基金會備份。
